---
title: 'Estadistica descriptiva: ejercicios'
author: "Joan Claverol Romero"
date: "04/12/2019"
output: html_document
---

```{r setup, include=FALSE}
knitr::opts_chunk$set(echo = TRUE)
```

## Estadistica descriptiva

### Trabajando con R

1. Si hubiéramos empezado a contar segundos a partir de las 12 campanadas que marcan el inicio de 2018, ¿a qué hora de qué día de qué año llegaríamos a los 250 millones de segundos? ¡Cuidado con los años bisiestos!

```{r}
library(lubridate)
# definir los segundos a contar
segundos <- seconds(x = 250 * 1000000)
# a year contains (seconds) 365.25 days * 24 hours * 60 minutes * 60 seconds 
# definir la fecha
date <- ymd_hms("2019-01-01 00:00:00", tz = "Europe/Madrid")
# operation
result = date + segundos
hour(result)
```


2. Cread una función que os resuelva una ecuación de primer grado (de la forma Ax+B=0). Es decir, vosotros tendréis que introducir como parámetros los coeficientes (en orden) y la función os tiene que devolver la solución. Por ejemplo, si la ecuación es 2x+4=0, vuestra función os tendría que devolver -2.

```{r}
solution <- function(A, B, y) {
  x = (y-B)/A
  return(x)
}
solution(A = 2, B = 4, y = 0)
```


3. Una vez creada la función, utilizadla para resolver las siguientes ecuaciones de primer grado:

5x+3=0

```{r}
solution(A = 5, B = 3, y = 0)
```

7x+4 = 18

```{r}
solution(A = 7, B = 4, y = 18)
```

x+1 = 1

```{r}
solution(A = 1, B = 1, y = 1)
```

3. Dad una expresión para calcular 3e-π y a continuación, dad el resultado que habéis obtenido con R redondeado a 3 cifras decimales.

```{r}
round(3*exp(1)*(-pi),3)
```

Dad el módulo del número complejo (2+3i)^2/(5+8i) redondeado a 3 cifras decimales.

```{r}
round((2+3i)^2/(5+8i),3)
```

### Manejo de dataframes en R

```{r}
library(readr)
library(tidyr)
library(dplyr)
medals <- read_csv("~/Downloads/medals.csv")
glimpse(medals)
```

¿Cuantos deportistas aparecen en el data frame?

```{r}
nrow(unique(medals))
# 2304
```

¿Cuantos han ganado medallas de oro, cuantos de plata y cuantos de bronce?

```{r}
medals %>% 
  group_by(Medal) %>% 
  count()
# Bronze	764			
# Gold	774			
# Silver	773
```

¿En cuantos lugares se han hecho olimpiadas de invierno?

```{r}
medals %>% 
  distinct(City) %>% 
  count()
# 17
```

¿Cuantos hombres y cuantas mujeres hay?

```{r}
medals %>% 
  group_by(`Event gender`) %>% 
  count()
# M	1386			
# W	802
```


¿En qué año participaron más deportistas?

```{r}
medals %>% 
  group_by(Year) %>% 
  count() %>% 
  arrange(desc(n))
# Year: 2006	Deportitstas: 252	
```


El campo NOC indica el país del ganador de la medalla. ¿Qué país puede presumir de haber ganado más medallas de oro en los juegos de invierno entre 1960 y 1996?

```{r}
medals %>% 
  filter(between(Year, 1960, 1996), Medal == "Gold") %>% 
  group_by(NOC) %>% 
  count() %>% 
  arrange(desc(n))
# URS	71
```

### Estadistica descriptiva con datos cualitativos

Instala y carga el paquete MASS.

En el hay una tabla de datos llamada birthwt sobre factores que pueden incidir en el peso de los niños al nacer.

Preguntas de esta tarea
Utiliza str() y head() para explorar la estructura, y con help(), mirar el significado de cada variable.

```{r}
library(MASS)
library(tidyverse)
library(magrittr)
data <- as_tibble(birthwt)
head(data)
help("birthwt")
data %<>% 
  mutate_at(.vars = vars(-age, -lwt, -ptl, -ftv, -bwt), as.factor)
glimpse(data)
```

Calcula una tabla de frecuencias relativas marginales de los pares (raza de la madre, peso inferior a 2.5 kg o no) que permita ver si la raza de la madre influye en el peso del bebé.

```{r}
data %<>% 
  mutate(bwt_low = if_else(bwt < 2500, "low","not low"), 
         race = if_else(race == "1", "white", 
                        if_else(race == "2", "black", "other")))
prop.table(table(data$race, data$low), margin = 1)
```


Dibuja un diagrama de mosaico de la tabla del ejercicio anterior.

```{r}

```

Dibuja un diagrama bidimensional de barras, con las barras organizadas en bloques, que permita visualizar la información de los ejercicios anteriores. Aprovecha para nombres adecuados a los bloques, colores a las barras, y añadir una leyenda que explique qué representa cada barra.

```{r}

```

¿Se puede obtener alguna conclusión de la tabla y el diagrama de barras anterior? Argumenta tu respuesta

```{r}

```

Repite los cuatro ejercicios anteriores para los pares (madre fumadora o no, peso inferior a 2.5 kg o no) y para los pares (madre hipertensa o no, peso inferior a 2.5 kg o no.

```{r}

```

Calcula una tabla de frecuencias relativas marginales de las ternas (raza de la madre, madre fumadora o no, peso inferior a 2.5 kg o no) que permita ver si la raza de la madre y su condición de fumadora o no fumadora influyen en el peso del bebé.

```{r}

```

Dibuja un diagrama de mosaico de la tabla del ejercicio anterior.

```{r}

```

