---
title: "Notas estadistica descriptiva"
author: "Joan Claverol Romero"
date: "28/11/2019"
output: html_document
---

```{r setup, include=FALSE}
knitr::opts_chunk$set(echo = TRUE)
```

## Funcion de densidad

$$f(k) = p^k(1-p)^{1-p},\ k\in \{0,1\}$$

Ahora usaremos librierias de R para entender distribuciones:

### Funcion distribucion de Bernoulli

Sea $X = Be(p=0.7)$, sea X una Bernoulli de parametro p = 0.7, la distribucion que modela la probabilidad de obtener una cara usando una moneda trucada. 

```{r}
# cargamos el paquete
library(Rlab)

# creamos la distribucion
dbern(0,prob = 0.7) # probabilidad de sacar un 0
```

```{r}
# probabilidad de sacar un 1
dbern(1, prob = 0.7)
```

Podemos sacar la funcion de distribucion acumulada

```{r}
pbern(0, prob = 0.7)
```

Funcion acumulada en 1:

```{r}
pbern(1, prob = 0.7)
```

Podemos ver los cuantiles tambien: 

```{r}
qbern(0.5, prob = 0.7) # para obtener la mediana
```

I generacion de numeros aleatorios:

```{r}
bernoulli_values <- rbern(100, prob = 0.7)
hist(bernoulli_values)
```

### Funcion de distribucion Binomial

* Funcion de densidad

$$f(k) = \binom{n}{k}p^k(1-p)^{n-k},\ k\in \{0,1,2,...,n\}$$

Sea $X = B(n = 30, p = 0.6)$, 

* funcion de distribucion

$$(f(X) =
  \begin{cases}
    0       & \quad \text{if } x < 0\\
    \sum_{k=0}^xf(k)  & \quad \text{if } 0 \leq x < n \\
    1       & \quad \text{if } x \geq n
  \end{cases}
)$$

definimos los valores de n i p para ver la funcion de densidad:
 
```{r}
n <- 30
p <- 0.6
dist_binom <- dbinom(
  x= 0:30, # probabilidad de sacar entre 0 y 30 exitos con una prob binom
  size = n,
  prob = p
  )
plot(x = 0:n, y = dist_binom)
```

Ahora la probabilidad de funcion acumulada:

```{r}
plot(x = 0:n, pbinom(0:n, size = n, prob = p))
```

Podemos ver los quantiles de 0.5:

```{r}
qbinom(p = 0.5, size = n, prob = p)
```

El 50% del experimento esta por debajo del 18 exitos. 

Podemos genrear numeros aleatorios:

```{r}
hist(rbinom(n = 100000, size = n,prob = p))
```

### Distribucion geometrica

Sea $X = Geom(p=0.1)$ la distribucion que modela la probabilidad de intentar abrir una puerta hasta conseguirlo. 

Funcion de probabilidad

```{r}
p = 0.1
n = 30
plot(0:n, dgeom(0:n, prob = p))
```

La funcion de distribucion

```{r}
plot(0:n, pgeom(0:n, p), ylim = c(0,1))
```

Cuantas veces tendira que probar el borracho para estar seguros que le queda la mitad:

```{r}
qgeom(0.5,p)
```

Para generar datos aleatorios:

```{r}
hist(rgeom(100000, p))
```

### Distribucion hipergeometrica

Supongamos que tenemos 20 animales, de los quales 7 son perrros, y 13 son otros. Queremos medir la probabilidad de encontrar un numero determinado de perros si elegimos $x=12$ animales al azar. 

```{r}
M = 7 
N = 13
x = 12

plot(0:12, dhyper(x = 0:12, m = M, n = N, k = x))
```

Probabilidad que eligiendo 12 animales al azar me salgan 0 perrors, es 0. para 4 es 0.47. 

La funcion de distribucion es:

```{r}
plot(0:12, phyper(q = 0:12, m = M, n = N, k = x))
```

La mediana seria:

```{r}
qhyper(p = 0.5, m = M, n = N, k = x)
```

Numberos aleatorios con una distribucion hypergeometrica:

```{r}
temp <- rhyper(nn = 10000, m = M, n = N, k = x)
hist(temp)
```

Casi nunca ha salido la opcion de ningun perro, y la probabilidad que salgan 7 tambien es muy bajo.