---
title: "tidyverse_exercices"
author: "Joan Claverol Romero"
date: "04/12/2019"
output: html_document
---

```{r setup, include=FALSE}
knitr::opts_chunk$set(echo = TRUE)
```

## Tidyverse exercices

### Ggplot

```{r}
library(ggplot2)
```


Repasemos dos aspectos importantes: el uso del parámetro position y de los sistemas de coordenadas de ggplot2.

Preguntas de esta tarea

El siguiente gráfico que genera el código de R es correcto pero puede mejorarse. ¿Qué cosas añadirías para mejorarlo?

```{r}
ggplot(data = mpg, 
       mapping = aes(x = cty, y = hwy, col = manufacturer)) + 
  geom_point() +
  facet_wrap(class ~ .) + 
  theme_bw()
```


Investiga la documentación de geom_jitter(). ¿Qué parámetros controlan la cantidad de ruído aleatorio (jitter)?

```{r}
ggplot(data = mpg, 
       mapping = aes(x = cty, y = hwy, col = class)) + 
  geom_point() +
  geom_jitter(width = 0.8, height = 0.8) +
  theme_bw()
```

Compara las funciones geom_jitter contra geom_count y busca semejanzas y diferencias entre ambas.

```{r}
library(gridExtra)
# jitter
p_jitter <- ggplot(data = mpg, 
       mapping = aes(x = cty, y = hwy, col = class)) + 
  geom_point() +
  geom_jitter(width = 0.8, height = 0.8) +
  theme_bw() +
  theme(legend.position = "left")
# count
p_count <- ggplot(data = mpg, 
       mapping = aes(x = cty, y = hwy)) + 
  geom_point() +
  geom_count() +
  theme_bw() + 
  theme(legend.position = "right")
# grid plots
grid.arrange(p_jitter, p_count, nrow = 1)
```


¿Cual es el valor por defecto del parámetro position de un geom_boxplot? Usa el dataset de diamonds o de mpg para hacer una visualización que lo demuestre.

```{r}
ggplot(diamonds, aes(x = cut, y = price)) +
  geom_boxplot(position = "dodge2")
```


Convierte un diagrama de barras apilado en un diagrama de sectores o de tarta usando la función coord_polar()

```{r}
ggplot(mpg, aes(x = class, y = hwy)) +
  geom_col() +
  coord_polar()
```


¿Qué hace la función labs()? Lee la documentación y explícalo correctamente.

Labs nos permite añadir títulos, subtitilos y otras descriptions al gráfico. Nos permite modificar el texto de todos los títulos del gràfico, ya sean coordenadas o leyendas. 

¿En qué se diferencian las funciones coord_quickmap() y coord_map()?

```{r}
library(maps)
nz <- map_data("nz")
nzmap <- ggplot(nz, aes(x = long, y = lat, group = group)) +
  geom_polygon(fill = "white", colour = "black")
nzmap
```

Use coord_quickmap(): 

```{r}
nzmap + coord_quickmap()
```

Con coord_map() podemos especificar la orientación del mapa y el tipo de fondo del gráfico. 
Con coord_quickmap() nos permite  generar rapidamente un mapa pero es menos personalizable. 

With coord_map() you can specify the orientation and the type of map you want to have. 

```{r}
nzmap + coord_map("azequalarea", orientation = c(-36.92, 174.6, 0))
```


Investiga las coordenadas coord_fixed() e indica su función.

Nos permite fijar las coordenadas de un gráfico, a pesar que los datos dentro de este cambien. 

Investiga la geometría de la función geom_abline(), geom_vline() y geom_hline() e indica su función respectivamente.

geom_abline(), nos permite añadir una recta definiento previamente dos puntos, o solo definiento la intersección y la pendiente. 
geom_vline() nos permite definir una linea vertical
geom_hline() nos permite definit una linea horizontal

¿Qué nos indica el gráfico siguiente acerca de la relación entre el consumo en ciudad y en autopista del dataset de mpg?

```{r}
ggplot(data = mpg, mapping = aes(x = cty, y = hwy )) + 
  geom_point() + 
  geom_abline() + 
  coord_fixed()
```

Nos muestra que las dos variables tienen una relación lineal y una correlacion positiva. 

### Dplyr 

#### Ordenado y seleccion de datos

Piensa cómo podrías usar la función arrange() para colocar todos los valores NA al inicio. Pisa: puedes la función is.na() en lugar de la función desc() como argumento de arrange.

```{r}
library(dplyr)
data <- ggplot2::msleep
data %>% 
  select(sleep_rem) %>% 
  arrange(desc(is.na(sleep_rem)))
```



Ordena los vuelos de flights para encontrar los vuelos más retrasados en la salida. ¿Qué vuelos fueron los que salieron los primeros antes de lo previsto?

Ordena los vuelos de flights para encontrar los vuelos más rápidos. Usa el concepto de rapidez que consideres. 

¿Qué vuelos tienen los trayectos más largos? Busca en Wikipedia qué dos aeropuertos del dataset alojan los vuelos más largos. 

¿Qué vuelos tienen los trayectos más cortos? Busca en Wikipedia qué dos aeropuertos del dataset alojan los vuelos más largos. 

Dale al coco para pensar cuantas más maneras posibles de seleccionar los campos dep_time, dep_delay, arr_time y arr_delay del dataset de flights. 

¿Qué ocurre si pones el nombre de una misma variable varias veces en una select()?

Investiga el uso de la función one_of() de dplyr. 

Investiga cómo puede ser útil la función one_of() de la pregunta anterior en conjunción con el vector de variables 

c("year", "month", "day", "dep_delay", "arr_delay")

Intenta averiguar el resultado del siguiente código. Luego ejecútalo y a ver si el resultado te sorprende.

select(flights, contains("time"))

Intenta averiguar cómo lo hacen las funciones de ayuda de la select para tratar el caso por defecto y cómo lo puedes cambiar.